臺灣桃園地方法院刑事判決　　　　　　100年度審易字第360號
公　訴　人　臺灣桃園地方法院檢察署檢察官
被　　　告　李德利
上列被告因毀損等案件，經檢察官提起公訴（99年度偵字第2244
4 號），本院判決如下：
    主  文
李德利損壞他人之大門門鎖，足以生損害於他人，累犯，處有期
徒刑參月，如易科罰金，以新臺幣壹仟元折算壹日；又以加害生
命、身體、自由、財產之事，恐嚇他人，致生危害於安全，累犯
，處有期徒刑參月，如易科罰金，以新臺幣壹仟元折算壹日。應
執行有期徒刑肆月，如易科罰金，以新臺幣壹仟元折算壹日。
    事  實
一、李德利前於民國92年間因竊盜案件，經本院以93年度易緝字
    第120 號判決，判處有期徒刑4 月確定，入監執行後，已於
    95年1 月29日刑期期滿執行完畢。詎其仍不知悛悔，分別為
    下列之犯行：
  (一)於99年6 月28日晚間10時30分許，李德利於飲酒後（未致不
    能辨識其行為違法或欠缺依其辨識而行為之能力之情形，亦
    未致其辨識行為違法或依其辨識而行為之能力，顯著減低之
    情形），前往址設於桃園縣龜山鄉○○路○段640 號，由鄭
    秀鳳所經營之「硯芝檳榔攤」前，鄭秀鳳因不願讓李德利進
    入該檳榔攤內，遂將大門上鎖，李德利因而心生不滿，竟基
    於毀損之犯意，以手及身體撞擊上開檳榔攤之大門，損壞該
    大門之門鎖，使之喪失防閑之效用，足以生損害於鄭秀鳳。
    鄭秀鳳旋報警處理，李德利經警方制止後，始離去現場。
  (二)於同日晚間11時10分許，李德利見警方離去後，再度返回上
    開檳榔攤前，竟另行起意，基於恐嚇致生危害於安全之犯意
    ，在上開檳榔攤門口，向正在檳榔攤內之鄭秀鳳、劉蓮懿、
    林宜霆等人恫嚇稱：「你們不要走，我現在要打電話要叫人
    來，你們走的話，我就放火燒檳榔攤」等語，以此加害生命
    、身體、自由、財產之事恐嚇鄭秀鳳、劉蓮懿、林宜霆等3
    人，致使鄭秀鳳、劉蓮懿、林宜霆等3 人均心生畏懼，而危
    害其等之安全。鄭秀鳳於李德利離開後，為免遭報復，旋前
    往警局報案。
二、案經鄭秀鳳訴由桃園縣政府警察局龜山分局報請臺灣桃園地
    方法院檢察署檢察官偵查起訴。
    理  由
壹、程序方面：
一、按被告以外之人於審判外之陳述，經當事人於審判程序同意
    作為證據，法院審酌該言詞陳述或書面陳述作成時之情況，
    認為適當者，亦得為證據。當事人、代理人或辯護人於法院
    調查證據時，知有第159 條第1 項不得為證據之情形，而未
    於言詞辯論終結前聲明異議者，視為有前項之同意。刑事訴
    訟法第159 條之5 定有明文。以下所引被告以外之人即告訴
    人鄭秀鳳、證人林宜霆、劉蓮懿等3 人，於審判外之言詞陳
    述等證據，均經提示，關於證據能力，檢察官、被告、辯護
    人均未於言詞辯論終結前聲明異議，本院審酌該等證據作成
    之情況，無違法取得情事，認為適於作為本件認定事實之依
    據，依刑事訴訟法第159 條之5 第2 項規定，應認具有證據
    能力。又被告就本案犯罪事實之不利於己之陳述，查無刑事
    訴訟法第156 條第1 項、第158 條之2 規定情形，且與本院
    依法調查所得事實相符，自得援引被告自白為認定其有罪之
    證據。
二、另卷附之現場照片，係以機械之方式所留存之影像，非屬供
    述證據，無傳聞法則之適用，亦有證據能力。
貳、實體方面：
一、前開犯罪事實，業據被告於本院審理中坦承不諱，並經證人
    即告訴人鄭秀鳳、證人林宜霆、劉蓮懿分別於警詢、檢察官
    訊問及本院審理中陳述無訛，且有現場照片等在卷可稽，足
    徵被告自白與事實相符，事證明確，被告犯行堪以認定。
二、核被告就犯罪事實(一)所為，係犯刑法第354 條之毀損器物罪
    ；就犯罪事實(二)所為，係犯刑法第305 條之恐嚇危害安全罪
    。被告以言詞同時對在上開檳榔攤內之鄭秀鳳、林宜霆、劉
    蓮懿等3 人施恐嚇，使鄭秀鳳、林宜霆、劉蓮懿等3 人均心
    生畏懼，致生危害於該3 人之安全，係一行為觸犯數罪名，
    為想像競合犯，應從一重處斷。公訴意旨雖漏未敘及被告尚
    同時以加害生命、身體、自由之事，恐嚇劉蓮懿、林宜霆2
    人之部分，惟此部分，與檢察官起訴部分有上開想像競合犯
    之裁判上一罪關係，本院自應予以審理論究，併予敘明。被
    告所犯上開2 罪間，犯意各別，行為互殊，應分論併罰。又
    被告有如事實欄一所載之犯罪科刑及執行完畢紀錄，此有臺
    灣高等法院被告前案紀錄表在卷可按，其於有期徒刑執行完
    畢後，於5 年以內故意再犯本件有期徒刑以上之各罪，均為
    累犯，應依刑法第47條第1 項之規定各加重其刑。爰審酌被
    告僅因細故損壞告訴人鄭秀鳳門鎖，並以上開言詞恐嚇鄭秀
    鳳、林宜霆、劉蓮懿等3 人之犯罪情節與所生危害程度，犯
    後曾為前開自白，與其他一切情狀，各量處如主文所示之刑
    ，並定其應執行之刑，並就各宣告刑與所定應執行之刑，均
    諭知易科罰金之折算標準。
據上論斷，應依刑事訴訟法第299 條第1 項前段，刑法第354 條
、第305 條、第55條、第47條第1 項、第51條第5 款、第41條第
1 項前段，刑法施行法第1 條之1 第1 項、第2 項前段，判決如
主文。
本案經檢察官李安蕣到庭執行職務。
中    華    民    國   100    年    8     月    24    日
                      刑事庭    法  官  顏世翠
以上正本證明與原本無異。
如不服本判決，應於送達後10日內，向本院提出上訴狀。
                                書記官  張筆隆
中    華    民    國   100    年    8     月    24    日
附論罪科刑依據之法條：
中華民國刑法第354 條
（毀損器物罪）
毀棄、損壞前二條以外之他人之物或致令不堪用，足以生損害於
公眾或他人者，處二年以下有期徒刑、拘役或五百元以下罰金。
中華民國刑法第305 條
（恐嚇危害安全罪）
以加害生命、身體、自由、名譽、財產之事，恐嚇他人致生危害
於安全者，處二年以下有期徒刑、拘役或三百元以下罰金。